臺灣臺中地方法院民事判決
110年度訴字第3129號
原      告  海中鮮海鮮料理

法定代理人  曾炳坤  
原      告  莊榮兆  
被      告  摩樺建設開發股份有限公司

法定代理人  蔡朝啟  
上列當事人間請求侵權行為損害賠償事件，本院判決如下：
    主  文
原告之訴駁回。
訴訟費用由原告負擔。
    理  由
一、按「原告之訴，有下列各款情形之一者，法院得不經言詞辯
    論，逕以判決駁回之。但其情形可以補正者，審判長應定期
    間先命補正：…二、依其所訴之事實，在法律上顯無理由。
    」民事訴訟法第249條第2項第2款定有明文。
二、本件原告起訴主張：如附件一「民事起訴暨5日內保全證據
    狀」所示。
三、依原告於訴狀內記載之事實觀之，在法律上顯然不能獲得勝
    訴之判決。經本院於110年12月1日裁定，命其於7日內補正
    ，該裁定於同年月6日送達原告，有送達證書在卷足證，原
    告雖經補正如附件二「民事補正暨5日內保全證據狀」所示
    。
四、查依原告起訴狀事實及理由欄1.所載：「…被告為貪圖高額
    租金，竟隱瞞使用分區（自用住宅）之限制，於103年6月26
    日與原告（海中鮮海鮮料理）法定代理人何瑞成（應為晟）
    簽訂房屋（即台中市○○區○○段00地號上門牌號碼精誠南路1
    之3號房屋，下稱系爭房屋）租約（下稱系爭租約）…有租約
    影本可憑。」及本院107年度簡上字第322號反訴聲明及追加
    共同被告（承審法官夏一峯）。可知該案被上訴人即反訴原
    告係由曾炳坤（原名曾坤炳）擔任法定代理人之海中鮮海鮮
    料理合夥組織（即本件原告海中鮮海鮮料理，下稱合夥海中
    鮮），且嗣經本院裁定駁回其反訴及追加之訴確定在案（參
    卷附本院108年度簡上字第442號、109年度簡上字第402號裁
    定）；至於本院107年度簡上字第322號判決，亦依民法第76
    7條第1項前、中段規定，判命「被上訴人（合夥海中鮮）應
    將坐落臺中市○○區○○段00地號土地上上訴人摩樺建設開發股
    份有限公司（即本件被告）所有未辦保存登記之建物，即門
    牌號碼臺中市○○區○○○路0○0號、鋼鐵造一層房屋，即如原判
    決後附複丈成果圖所示Ｈ部分面積0.028390公頃遷讓交還上
    訴人摩樺建設開發股份有限公司。㈡被上訴人海中鮮海鮮料
    理應將如原判決後附複丈成果圖所示Ｂ部分面積0.000160公
    頃及Ｃ部分面積0.00156公頃之抽油煙機排風板；將Ｄ部分面
    積0.001348公頃、Ｅ部分面積0.001346公頃、Ｆ部分面積0.00
    1252公頃（與Ｈ部分重疊）及Ｇ部分面積0.001270公頃（與Ｈ
    部分重疊）之木地板、帆布遮雨棚予以拆除，回復原狀。」
    確定在案〔詳見判決主文第二項㈠、㈡部分及判決第14-15頁〕
    ，足證本件原告合夥海中鮮係無權占用系爭房屋並增建部分
    ，且判決理由認定於民國103年6月26日與本件被告摩樺建設
    開發股份有限公司（下稱被告公司）簽訂系爭租約之人非本
    件原告合夥海中鮮，而係在何瑞晟尚未於103年7月31日成立
    獨資海中鮮海鮮料理（下稱商號海中鮮）前何瑞晟個人所為
    （見卷附判決不爭執事項一）。本件原告合夥海中鮮起訴主
    張被告公司對本件原告合夥海中鮮故意隱瞞系爭房屋「使用
    分區」之限制，致原告遭台中市政府都發局裁罰並勒令停業
    ，損及商譽，及其先前投入經營成本損失大約400萬元，原
    告莊榮兆受讓部分債權云云，觀諸本院107年度簡上字第322
    號確定判決上開認定即知，原告合夥海中鮮對被告並無任何
    債權，是其自無債權足資讓與另原告莊榮兆；又本件原告合
    夥海中鮮遭裁罰並勒令停業，與本件被告與訴外人何瑞晟個
    人簽約之行為並無相當因果關係，是縱經原告補正如上開附
    件二，本件依原告所訴事實，在法律上仍顯無理由。爰不經
    言詞辯論，逕以判決駁回之。
四、依民事訴訟法第249條第2項第2款、第78條、第85條第1項，
    裁定如主文。　　　　
中　　華　　民　　國　　110 　年　　12　　月　　14　　日
                   民事第一庭  法  官     曹宗鼎
上正本係照原本作成。
如對本判決上訴，須於判決送達後20日內向本院提出上訴狀。如
委任律師提起上訴者，應一併繳納上訴審裁判費。
中　　華　　民　　國　　110 　年　　12　　月　　15　　日
                               書記官     曾右喬